【裁判字號】    92,易緝,65
【裁判日期】    921210
【裁判案由】    詐欺
【裁判全文】
臺灣屏東地方法院刑事判決                          九十二年度易緝字第六五號
    公  訴  人  臺灣屏東地方法院檢察署檢察官
    被      告  甲○○
右被告因詐欺案件，經檢察官提起公訴（九十一年度偵字第二三六三號），本院判決
如左：
     主  文
甲○○意圖為自己不法之所有，以詐術使人將本人之物交付，處拘役伍拾玖日，如易
科罰金，以參佰元折算壹日。
     事  實
一、甲○○明知自己無償債能力，且其本人申請開設之彰化商業銀行岡山分行000
    000000帳號支票存款帳戶業於民國九十年四月二十日遭拒絕往來。竟意圖
    為自己不法之所有，於九十年六月二十五日十九時許，持其本人簽發之上開帳戶
    支票二張（面額各新臺幣三萬元，票號分別為ＰＡ0000000、ＰＡ000
    0000，發票日分別為九十年十月二十五日、九十年九月二十五日）前往屏東
    縣新園鄉○○路四四號，佯以向乙○○借款，使乙○○陷於錯誤，而交付五萬九
    千一百元（利息每月一分半預扣）。事後乙○○屆期提示上開支票遭退票，甲○
    ○又避不見面，乙○○始知受騙。
二、案經乙○○告訴臺灣屏東地方法院檢察署檢察官偵查起訴，甲○○於審理中逃逸
    ，經發佈通緝始到案審理。
     理  由
一、訊據被告甲○○坦承持上開票據向乙○○借款，惟矢口否認有詐欺犯意，辯稱：
    我不知道借錢時，已經被列為拒絕往來戶云云。經查：右揭犯罪事實，業據告訴
    人乙○○指訴綦詳，並有支票及退票理由單影本各二紙附卷為憑。被告雖否認犯
    行，惟被告於審理中亦坦承在成為拒絕往來戶之前，已有三張之退票紀錄等語，
    而支票存款戶退票達三次以上，銀行業者將列為拒絕往來戶，此為眾所週知之事
    實，被告豈能諉為不知。被告明知在簽發支票向乙○○借款前，已成為拒絕往來
    戶，該支票已無法兌現，竟仍持票向乙○○借款，顯有詐欺之意圖甚明。本案事
    證已明，被告辯解委不足採，其犯行洵堪認定。
二、核被告所為，係犯刑法第三百三十九條第一項之詐欺取財罪。爰審酌被告雖無前
    科，素行良善，且被告詐騙之金額亦非十分重大，惟被告犯後猶飾詞狡辯，毫無
    悔意，又迄未賠償被害人損失等情狀，量處如主文所示之刑，並諭知易科罰金之
    折算標準。
據上論斷，應依刑事訴訟法第二百九十九條第一項前段、第三百三十九條第一項、第
四十一條第一項前段、罰金罰鍰提高標準條例第一條前段、第二條，判決如主文。
本案經檢察官林津鋒到庭執行職務
中      華      民      國     九十二     年     十二     月     十     日
                                      臺灣屏東地方法院刑事第一庭
                                          審判長  法  官  潘正屏
                                                  法  官  林世民
                                                  法  官  包梅真
右正本證明與原本無異。
如不服本判決應於收受本判決送達後十日內向本院提出上訴書狀，其未敘述上訴理由
者，並得於提起上訴後十日內向本院補提理由書狀（均須按他造當事人之人數附繕本
 ）「切勿逕送上級法院」
                                                  書記官  滕一珍
中    華    民    國     九十二      年      十二      月       十      日
附錄法條：
刑法第三百三十九條第一項
意圖為自己或第三人不法之所有，以詐術使人將本人或第三人之物交付者
，處五年以下有期徒刑、拘役或科或併科一千元以下罰金。


司法院資訊處製作；財團法人民間司法改革基金會備份。
